【裁判字號】    97,審訴,5694
【裁判日期】    980216
【裁判案由】    毒品危害防制條例
【裁判全文】
臺灣高雄地方法院刑事判決            97年度審訴字第5694號
公  訴  人  臺灣高雄地方法院檢察署檢察官
被      告  甲○○
指定辯護人  本院公設辯護人陳信凱
上列被告因毒品危害防制條例案件，經檢察官提起公訴（97年度
毒偵字第8317號），本院改依簡式審判程序後，依協商程序判決
如下：
    主  文
甲○○施用第一級毒品，累犯，處有期徒刑捌月。扣案第一級毒
品海洛因貳包（均含包裝袋，驗後淨重分別為零點零玖參公克、
零點貳陸肆公克）及殘有海洛因之削尖吸管參支，均沒收銷燬之
。扣案電子磅秤貳台、分裝袋壹包，均沒收之。又施用第二級毒
品，累犯，處有期徒刑肆月。扣案第二級毒品甲基安非他命壹包
（寒包裝袋，驗後淨重零點零參壹公克）、殘有甲基安非他命之
削尖吸管壹支及吸食器壹組，均沒收銷燬之。扣案電子磅秤貳台
、分裝袋壹包，均沒收之。應執行有期徒刑拾月。扣案第一級毒
品海洛因貳包（均含包裝袋，驗後淨重分別為零點零玖參公克、
零點貳陸肆公克）、殘有海洛因之削尖吸管參支、第二級毒品甲
基安非他命壹包（含包裝袋，驗後淨重零點零參壹公克）、殘有
甲基安非他命之削尖吸管壹支及吸食器壹組，均沒收銷燬之。扣
案電子磅秤貳台、分裝袋壹包，均沒收之。
    事實及理由
一、甲○○前因違反麻醉藥品管理條例、槍砲彈藥刀械管制條例
    等案件，分經本院以民國81年度易字第3458號、81年度訴字
    第2555號等判決，分別判處有期徒刑6 月、1 年確定。又因
    違反藥事法案件，經臺灣高等法院高雄分院以81年度上訴字
    第2780號判決判處應執行有期待刑6 年4 月確定。上開3 罪
    ，並經臺灣高等法院高雄分院以82年度聲字第259 號裁定應
    執行有期徒刑7 年7 月確定，於84年4 月26日縮短刑期假釋
    出監。假釋期間，因肅清煙毒條例、麻醉藥品管理條例等案
    件，分經臺灣高等法院高雄分院以85年度上訴字第1149號、
    本院以85年易字第7293號等判決，分別判處有期徒刑3 年6
    月、2 月確定，再經本院以86年度聲字第781 號裁定應執行
    有期徒刑3 年7 月確定。復因肅清煙毒條例案件，經本院以
    86年度訴字第951 號判決判處有期徒刑3 年8 月確定。經撤
    銷假釋、執行殘刑，接續執行，於92年1 月23日縮短刑期假
    釋出監。另假釋期間，因偽造文書案件，經本院以94年度簡
    字第3367號判決判處有期徒刑3 月確定。經撤銷假釋、執行
    殘刑，再經本院以96年度聲減字第2082號裁定減刑，於96年
    8 月31日執行完畢出監。
二、甲○○因施用毒品案件，經本院以93年度毒聲字第880 號裁
    定送觀察、勒戒後，認有繼續施用毒品之傾向，再經本院以
    94年度毒聲字第1454號裁定令入戒治處所施以強制戒治，於
    95年2 月20日執行完畢釋放。詎不知警惕，於前開強制戒治
    執行完畢釋放後5 年內，復基於施用第一級毒品海洛因及第
    二級毒品甲基安非他命之犯意，於97年9 月2 日22時許，先
    後在高雄市○○區○○路32號4 樓之1 住處內，以將海洛因
    摻入香煙內，再以火點燃之方式，施用第一級毒品海洛因1
    次；以將甲基安非他命置於玻璃球內，再以火燒烤方式，施
    用第二級毒品甲基安非他命1 次。嗣經警持搜索票至其前開
    處搜索，除當場扣得海洛因2 包（檢驗後淨重分別為0.093
    公克、0.264 公克）、甲基安非他命1 包（檢驗後淨重0.03
    1 公克）、殘有消甲基安非他命之吸食器1 組及削尖吸管1
    支、殘有海洛因之削尖吸管3 支外；並扣得甲○○所有供預
    備施用海洛因或甲基安非他命所用之電子磅秤2 台、分裝袋
    1 包，且經採尿送驗後，結果呈甲基安非他命及嗎啡陽性反
    應。
三、證據：被告於警詢、偵查中及本院審理時之自白、高雄市立
    凱旋醫院97年9 月12日濫用藥物尿液檢驗報告、毒品案件尿
    液採證代碼對照表、高雄市立凱旋醫院97年9 月19日濫用藥
    物成品檢驗鑑定書、高雄市立凱旋醫院97年10月17日濫用藥
    物成品檢驗鑑定書、搜索扣押筆錄、扣押物品目錄表等各1
    份、高雄醫學大學附設中和紀念醫院97年12月30日檢驗報告
    5 份。
四、上開犯罪事實，業據被告甲○○於本院審理時為有罪之陳述
    ，本院合議庭裁定由受命法官獨任進行簡式審判程序，經檢
    察官聲請於審判外進行協商程序，本院同意進行協商程序後
    ，檢察官與被告於審判外達成協商之合意，而由檢察官聲請
    本院改依協商程序判決。其等合意之內容如下：被告願受科
    刑範圍如主文所示。核被告所為，係犯毒品危害防制條例第
    10條第1 項、第2 項之施用第一級毒品罪、施用第二級毒品
    罪。被告持有第一、二級毒品之低度行為，應為施用第一、
    二級毒品之高度行為所吸收，均不另論罪。被告有如事實欄
    所載徒刑之宣告及執行完畢之事實，有臺灣高等法院被告前
    案紀錄表可參，其受有期徒刑執行完畢後，5 年內故意再犯
    本件有期徒刑以上之各罪，均為累犯，應各依刑法第47條第
    1 項之規定，加重其刑。被告所犯上開3 罪，犯意各別，應
    分論併罰。準此，因上開協商合意內容並無刑事訴訟法第45
    5 條之4 第1 項所列之各款情形，且不論本案有無加重減輕
    要件，當事人均同意如主文之刑度，是本院爰不經言詞辯論
    ，於協商合意範圍內為協商判決，並定其應執行刑。
五、扣案第一級毒品海洛因2 包（驗後淨重分別為0.093 公克、
    0.264 公克）、第二級毒品甲基安非他命1 包（驗後淨重0.
    031 公克）、殘有甲基安非他命之吸食器1 組及削尖吸管1
    支、殘有海洛因之削尖吸管3 支，經送驗後，確分別含有或
    殘有海洛因或甲基安非他命之成分，有高雄市立凱旋醫院97
    年9 月19日10月17日濫用藥物成品檢驗鑑定書、高雄醫學大
    學附設中和紀念醫院97年12月30日檢驗報告5 份可參，其中
    海洛因及甲基安非他命係查獲之毒品，且該包裝袋、吸食器
    及削尖吸管與毒品難以析離，應將之視為第一級毒品或第二
    級毒品，不問屬於犯人與否，爰均依毒品危害防制條例第18
    條第1 項前段規定，沒收銷燬之。至送驗耗損部分，因已滅
    失，爰不宣告沒收銷燬之。又扣案電子磅秤2 台、分裝袋1
    包，係被告所有供預備施用海洛因或甲基安非他命所用之物
    之事實，業據被告於警詢中自陳：電子秤是要看買的毒品重
    量是否足夠，包裝袋是要出門時，可攜帶一些在身上以便吸
    食等語明確，爰依刑法38條第1 項第2 款之規定，均宣告沒
    收之。至其餘扣案物，或與本案無關，或業已沒收銷燬之，
    爰不宣告沒收或沒收銷燬之。
六、應適用之法條：刑事訴訟法第455 條之4 第2 項、第455 條
    之8 、第454 條第1 項，毒品危害防制條例第10條第1 項、
    第2 項、第18條第1 項前段，刑法第11條、第38條第1 項第
    2 款、第47條第1 項、第51條第5 款。
七、本判決除有刑事訴訟法第455 條之4 第1 項第1 款、第2 款
    、第4 款、第6 款、第7 款所定情形之一，或違反同條第2
    項規定者外，不得上訴。
八、如有前項得上訴之情形者，得自判決送達之日起10日內，向
    本院提出上訴書狀，上訴於第二審法院。
本案經檢察官鄭益雄到庭執行職務。
中    華    民    國    98    年    2     月    16    日
                  刑事第七庭    法  官  方百正
以上正本證明與原本無異。
中    華    民    國    98    年    2     月    16    日
                                書記官  黃園芳
附錄本判決論罪科刑所依據之法條
毒品危害防制條例第10條
施用第一級毒品者，處 6 月以上 5 年以下有期徒刑。
施用第二級毒品者，處 3 年以下有期徒刑。


司法院資訊處製作；財團法人民間司法改革基金會備份。
